【裁判字號】    98,易,207
【裁判日期】    980527
【裁判案由】    毒品危害防制條例
【裁判全文】
臺灣臺北地方法院刑事判決               98年度易字第207號
公  訴  人  臺灣臺北地方法院檢察署檢察官
被      告  甲○○
上列被告因違反毒品危害防制條例案件，經檢察官提起公訴（九
十七年度毒偵字第三０三七號），經本院裁定改依簡式審判程序
審理，茲判決如下：
    主  文
甲○○施用第二級毒品，累犯，處有期徒刑陸月，如易科罰金，
以新臺幣壹仟元折算壹日。扣案第二級毒品甲基安非他命貳包（
驗餘淨重零點捌陸陸捌公克）均沒收銷燬之；上開毒品之包裝袋
貳個均沒收。
    事  實
一、甲○○前於民國八十三年間因違反麻醉藥品管理條例及藥事
    法案件，經本院於八十四年二月二十三日以八十四年度訴字
    第三零九號分別判處有期徒刑七月及三月，應執行有期徒刑
    八月確定；又於八十三年間因違反麻醉藥品管理條例案件，
    經本院於八十四年六月二十七日以八十四年度訴字第七七０
    號判處有期徒刑五年二月，經臺灣高等法院於八十四年十月
    十八日以八十四年度上訴字第四七二四號駁回上訴後確定；
    再於八十四年間因違反麻醉藥品管理條例案件，經本院於八
    十四年九月二十九日以八十四年度易字第三九二七號判處有
    期徒刑八月確定，上開四罪經定應執行刑為有期徒刑六月二
    月確定，於八十七年三月二十七日因縮短刑期假釋出監，所
    餘刑期付保護管束，原應於九十年五月五日保護管束期滿。
    而八十八年間因施用毒品案件，經本院於八十八年六月二十
    二日以八十八年度毒聲字第一五一四號裁定令入勒戒處所觀
    察、勒戒，因無繼續施用毒品之傾向，經臺灣臺北地方法院
    檢察署檢察官於八十八年九月十日以八十八年度偵緝字第一
    ００三號為不起訴處分確定。復於同年十二月間因施用毒品
    案件，經本院以八十九年度毒聲字第二八二號裁定令入勒戒
    處所觀察、勒戒，因無繼續施用毒品之傾向，於八十九年三
    月二十一日執行完畢釋放出所，並經臺灣臺北地方法院檢察
    署檢察官於八十九年三月十六日以八十九年度毒偵字第一三
    九號為不起訴處分確定。另於八十八年間因違反毒品危害防
    制條例案件，經本院於八十八年十二月三十日以八十八年度
    訴字第九八八號判處有期徒刑四年，經臺灣高等法院及最高
    法院分別於八十九年七月三十一日同年十月五日各以八十九
    年度上訴字第九六二號及八十九年度台上字第五八七八號駁
    回上訴後確定；再於八十九年間因偽造文書案件，經本院於
    八十九年九月三十日以八十九年度訴字第一０八九號判處有
    期徒刑十月確定，上開二罪經定應執行刑為有期徒刑四年六
    月確定，與前揭遭撤銷假釋之殘刑三年一月又十二日接續執
    行，於九十五年五月十八日假釋出監，所餘刑期付保護管束
    ，甫於九十六年四月九日保護管束期滿執行完畢。詎仍不知
    悔改，復基於施用第二級毒品甲基安非他命之犯意，於民國
    九十七年九月三日上午八時許，在臺北市○○區○○路2段2
    2 號6樓之3住處，施用第二級毒品甲基安非他命一次，嗣警
    於九十七年九月四日下午四時四十五分許，持本院法官核發
    之搜索票在上址查獲，並扣得其所有且供施用之第二級毒品
    甲基安非他命二包（驗餘淨重共0.8668公克）。
二、案經臺北市政府警察局中正第一分局報告臺灣臺北地方法院
    檢察署檢察官偵查起訴。
    理  由
一、按本件被告李嘉偉所犯係死刑、無期徒刑、最輕本刑為三年
    以上有期徒刑以外之罪，其於本院訊問時就前揭被訴事實為
    有罪之陳述，經本院告知簡式審判程序之旨，並聽取其與公
    訴人之意見後，本院認無不得或不宜改依簡式審判程序進行
    之處，爰依刑事訴訟法第二百七十三條之一第一項、第二百
    八十四條之一，裁定進行簡式審判程序，並不受刑事訴訟法
    第一百五十九條第一項證據能力規定之限制，合先敘明。
二、前揭犯罪事實，業據被告於本院訊問時坦承不諱，而被告於
    九十七年九月四日為警查獲時所採尿液，經送台灣尖端先進
    生技醫藥股份有限公司以酵素免疫分析法（ＥＩＡ）初步檢
    驗，再以氣相層析質譜儀法（ＧＣ／ＭＳ）確認檢驗結果，
    係呈安非他命、甲基安非他命陽性反應一節，有該公司濫用
    藥物檢驗報告一份附卷可稽。又於案發當日在被告身上所查
    獲之白色透明結晶二包（驗餘淨重共0.8668公克），經送交
    通部民用航空局航空醫務中心以氣相層析質譜儀法鑑定之結
    果，確含有第二級毒品甲基安非他命之成分，此亦有該局九
    十七年九月十八日航藥鑑字第0974820號毒品鑑定書一紙在
    卷可參，是被告自白核與事實相符，應堪採信。而被告前於
    八十八年間因施用毒品案件，經本院於八十八年六月二十二
    日以八十八年度毒聲字第一五一四號裁定令入勒戒處所觀察
    、勒戒，因無繼續施用毒品之傾向，經臺灣臺北地方法院檢
    察署檢察官於八十八年九月十日以八十八年度偵緝字第一０
    ０三號為不起訴處分確定。復於同年十二月間因施用毒品案
    件，經本院以八十九年度毒聲字第二八二號裁定令入勒戒處
    所觀察、勒戒，因無繼續施用毒品之傾向，於八十九年三月
    二十一日執行完畢釋放出所，並經臺灣臺北地方法院檢察署
    檢察官於八十九年三月十六日以八十九年度毒偵字第一三九
    號為不起訴處分確定等情，有卷附臺灣高等法院被告前案紀
    錄表一份可按，本件被告雖係於第二次觀察勒戒執行完畢釋
    放後五年後始犯本案，惟被告於八十八年間即已有二次施用
    毒品犯行，已不符合毒品危害防制條例第二十條第三項「五
    年後再犯」之規定，且因其已於「五年內再犯」，顯見其再
    犯率甚高，原實施觀察、勒戒已無法收其成效，應逕依毒品
    危害防制條例第十條第二項之施用第二級毒品罪論處。是本
    件事證明確，被告犯行洵堪認定，應予依法論科。
三、按甲基安非他命係毒品危害防制條例第二條第二項第二款所
    規定之第二級毒品。是核被告所為，係犯毒品危害防制條例
    第十條第二項之施用第二級毒品甲基安非他命罪。其施用前
    後持有毒品甲基安非他命之低度行為，為施用毒品之高度行
    為所吸收，不另論罪。而被告前於八十三年間因違反麻醉藥
    品管理條例及藥事法案件，經本院於八十四年二月二十三日
    以八十四年度訴字第三零九號分別判處有期徒刑七月及三月
    ，應執行有期徒刑八月確定；又於八十三年間因違反麻醉藥
    品管理條例案件，經本院於八十四年六月二十七日以八十四
    年度訴字第七七０號判處有期徒刑五年二月，經臺灣高等法
    院於八十四年十月十八日以八十四年度上訴字第四七二四號
    駁回上訴後確定；再於八十四年間因違反麻醉藥品管理條例
    案件，經本院於八十四年九月二十九日以八十四年度易字第
    三九二七號判處有期徒刑八月確定，上開四罪經定應執行刑
    為有期徒刑六月二月確定，於八十七年三月二十七日因縮短
    刑期假釋出監，所餘刑期付保護管束，原應於九十年五月五
    日保護管束期滿。而八十八年間因施用毒品案件，經本院於
    八十八年六月二十二日以八十八年度毒聲字第一五一四號裁
    定令入勒戒處所觀察、勒戒，因無繼續施用毒品之傾向，經
    臺灣臺北地方法院檢察署檢察官於八十八年九月十日以八十
    八年度偵緝字第一００三號為不起訴處分確定。復於同年十
    二月間因施用毒品案件，經本院以八十九年度毒聲字第二八
    二號裁定令入勒戒處所觀察、勒戒，因無繼續施用毒品之傾
    向，於八十九年三月二十一日執行完畢釋放出所，並經臺灣
    臺北地方法院檢察署檢察官於八十九年三月十六日以八十九
    年度毒偵字第一三九號為不起訴處分確定。另於八十八年間
    因違反毒品危害防制條例案件，經本院於八十八年十二月三
    十日以八十八年度訴字第九八八號判處有期徒刑四年，經臺
    灣高等法院及最高法院分別於八十九年七月三十一日同年十
    月五日各以八十九年度上訴字第九六二號及八十九年度台上
    字第五八七八號駁回上訴後確定；再於八十九年間因偽造文
    書案件，經本院於八十九年九月三十日以八十九年度訴字第
    一０八九號判處有期徒刑十月確定，上開二罪經定應執行刑
    為有期徒刑四年六月確定，與前揭遭撤銷假釋之殘刑三年一
    月又十二日接續執行，於九十五年五月十八日假釋出監，所
    餘刑期付保護管束，甫於九十六年四月九日保護管束期滿執
    行完畢等情，有卷附臺灣高等法院被告前案紀錄表一份可參
    ，其於有期徒刑執行完畢後，五年內故意再犯本件有期徒刑
    以上之罪，為累犯，應依法加重其刑。爰審酌被告曾因施用
    毒品案件多次進出監獄，卻於出監後仍繼續施用第二級毒品
    甲基安非他命，顯見被告實無戒除毒癮之意，然施用毒品係
    自戕行為，對他人危害尚輕，且其犯後坦承犯行，態度良好
    等一切情狀，量處如主文所示之刑，並諭知易科罰金之折算
    標準，以示懲儆。
四、扣案第二級毒品甲基安非他命二包（驗餘淨重共0.8668公克
    ）為查獲之毒品，均應依毒品危害防制條例第十八條第一項
    之規定，宣告沒收銷燬之。至用以包裝前揭毒品甲基安非他
    命之包裝袋二個，為被告所有且係供施用毒品所用之物，業
    據被告供陳在卷，爰均另依刑法第三十八條第一項第二款之
    規定宣告沒收。
據上論斷，應依刑事訴訟法第二百七十三條之一第一項、第二百
九十九條第一項前段，毒品危害防制條例第十條第二項、第十八
條第一項前段，刑法第十一條前段、第四十一條第一項前段、第
四十七條第一項、第三十八條第一項第二款，判決如主文。
本案經檢察官李彥霖到庭執行職務。
中    華    民    國    98    年    5     月    27    日
              臺灣臺北地方法院刑事第十七庭
                              法  官  劉秀君
上正本證明與原本無異。
如不服本判決應於收受送達後10日內向本院提出上訴書狀，並應
敘述具體理由；其未敘述上訴理由者，應於上訴期間屆滿後20日
內向本院補提理由書（均須按他造當事人之人數附繕本）「切勿
逕送上級法院」。
                              書記官  吳俊龍
中    華    民    國    98    年    5     月    27    日
附錄本案論罪科刑法條全文：
毒品危害防制條例第10條
施用第一級毒品者，處 6 月以上 5 年以下有期徒刑。
施用第二級毒品者，處 3 年以下有期徒刑。


司法院資訊處製作；財團法人民間司法改革基金會備份。
